臺北高等行政法院裁定
                                      100年度簡字第590號
原      告　李宜衡
被      告　行政院衛生署中央健康保險局
代　表　人　戴桂英（局長）
上列當事人間全民健康保險事件，原告不服行政院衛生署中華民
國100 年7 月1 日衛署訴字第1000010805號訴願決定，提起行政
訴訟，本院裁定如下：
    主  文
原告之訴駁回。
訴訟費用由原告負擔。
　　事實及理由
一、按「訴願之提起，應自行政處分達到或公告期滿之次日起30
    日內為之。」；「訴願之提起，以原行政處分機關或受理訴
    願機關收受訴願書之日期為準。」，訴願法第14條第1 項、
    第3 項定有明文；且訴願事件，提起訴願逾法定期間或未於
    訴願法第57條但書所定期間內補送訴願書者，應為不受理之
    決定，同法第77條第2 款設有規定。又「原告之訴，有下列
    個款情形之一者，行政法院應以裁定駁回之。…十、起訴不
    合程式或不備其他要件者。」，行政訴訟法第107 條第1 項
    第10款定有明文。另按「行政機關收受人民呈遞之文書，自
    應以其實際到達之時間為準，…」，改制前行政法院70年度
    判字第112 號判決意旨，可資參照。
二、經查，本件原告眷屬李若穎依附原告投保於智高物流股份有
    限公司（原名耶路物流股份有限公司，99年10月7 日更名，
    下稱智高公司），並自97年8 月6 日辦理出國停保，被告於
    清查停保保險對象資料時，發現李若穎自97年8 月6 日迄今
    ，已多次入出境，惟並未依規定辦理回國復保手續，爰以99
    年10 月1日健保北字第0991312159B 號函通知智高公司，請
    其依規定為李若穎辦理復保。該公司辦理李若穎自99年7 月
    19日復保，並自同年月27日停保。惟李若穎於97年5 月6日
    出國，97年12月26日即已回國，被告爰核定李若穎自97年12
    月26日復保，99年7 月27日停保，應補收97年12月至99 年6
    月保險費新臺幣（下同）34,897元(1,798元×16+2,043 元
    ×3)，並以99年10月27日健保北字第0991341838號函通知智
    高公司。原告不服，向全民健康保險爭議審議委員會（下稱
    爭審會）申請爭議審議，經爭審會於100 年3 月17日以（99
    ）權字第22514 號審定書審定駁回，該審定書於100 年3 月
    21日已完成送達程序，此有原告居住地忠建大廈管理委員會
    姚姓管理員簽收之中華郵政掛號郵件收件回執附爭審會卷可
    稽（爭審會卷1 第41頁），核計前揭提起訴願之30日不變期
    間，係自100 年3 月22日起算，至同年4 月20日屆滿（星期
    三），惟原告遲至同年月21日始提起訴願（訴願之提起採「
    到達主義」），已逾訴願法定期間等情，有訴願機關之郵件
    收件查詢（訴願機關卷1 第7 頁）可稽，則訴願決定以其訴
    願已逾法定不變期間，不予受理，並無不合。原告復對之提
    起行政訴訟，即欠缺起訴之合法要件，為不合法（改制前行
    政法院79年5 月份庭長評事聯席會議決議「乙說」、最高行
    政法院98年度第580 號、第711 號裁定意旨參照），應予駁
    回。原告之訴既不合法，其有關實體之主張，本院自毋庸再
    予審究，併此敘明。
三、依行政訴訟法第107 條第1 項第10款、第104 條，民事訴訟
    法第95條、第78條，裁定如主文。
中　　華　　民　　國　　100 　年    10 　 月　　31　　日
　　　　　　　　　臺北高等行政法院第五庭
                                  法  官　  蕭  忠  仁
本件以訴訟事件所涉及之法律見解具有原則性者為限，始得於本
裁定送達後10日內向本院提出抗告狀（須按他造人數附繕本），
並經最高行政法院許可後方得抗告。
中　　華　　民　　國　　100 　年    10 　 月　　31　　日
                                    書記官  蕭  純  純